【裁判字號】    90,上易,874
【裁判日期】    900621
【裁判案由】    傷害等
【裁判全文】
臺灣高等法院高雄分院刑事判決                      九十年度上易字第八七四號
    上  訴  人  台灣高雄地方法院檢察署檢察官
    被      告  丙○○
右上訴人因被告傷害等案件，不服臺灣高雄地方法院九十年度易字第二九五號中華民
國九十年三月二十二日第一審判決（起訴案號：臺灣高雄地方法院檢察署八十九年度
偵字第二六九六六號），提起上訴，本院判決如左：
      主  文
上訴駁回。
      事  實
一、丙○○於民國八十九年十一月二十八日下午四時三十五分許，在高雄市左營區自
    助新村一六九號其住處客廳內，因與前來協商解決會款糾紛之乙○○、甲○○協
    調不成發生爭執，一時氣憤，竟基於恐嚇及傷害之犯意，自住處廚房取出五公斤
    裝瓦斯桶一只，將開關打開，漏逸瓦斯（即煤氣）朝乙○○、甲○○之頭、臉部
    噴逸，並於噴逸瓦斯之際同時出言恫稱：要死大家一起死等語，使周、呂二人心
    生畏懼，致生危害於安全及公共危險。乙○○、甲○○二人並因之受有頭暈、咽
    喉不適、咳嗽、腹痛，疑有毒氣體一氧化碳中毒之傷害。
二、案經乙○○、甲○○訴由高雄市政府警察局左營分局報請臺灣高雄地方法院檢察
    署檢察官偵查起訴。
      理  由
一、訊據被告丙○○固供承有於右揭時、地漏逸煤氣與出言稱要死大家一起死等事實
    不諱，然矢口否認有何恐嚇及傷害犯行，辯稱：因被逼債心急，一時氣憤想不開
    就放漏瓦斯幾秒鐘而已，沒有對著人噴；有說要死大家一起死之類的話，但並非
    要恐嚇或傷害告訴人等語。然查：右揭被告持瓦斯桶，漏逸煤氣朝告訴人二人頭
    、臉部噴逸並出言恐嚇之事實，迭據告訴人乙○○、甲○○指訴綦詳，核與被告
    供陳情節大致相符；告訴人乙○○、甲○○因之受有前開傷害，則有高雄市立婦
    幼綜合醫院診斷證明書二份在卷可稽。參以告訴人既已產生頭暈、咽喉不適、咳
    嗽，疑有毒氣體一氧化碳中毒現象，顯見該漏逸瓦斯氣體之數量非微，而一氧化
    碳係有毒氣體，經人體吸入一定數量會導致中毒現象並造成傷害，且瓦斯一經外
    溢，遇火花極易爆炸而釀成災禍，足致公共危險等情，均係吾人日常生活經驗所
    周知之事，被告自無諉言不知之理。本件事證明確，被告所辯並無要恐嚇或傷害
    告訴人等語，無非卸責之詞，不足採信，其犯行均堪認定。
二、核被告前開漏逸煤氣致他人受傷並同時出言恐嚇，致生危害於告訴人身體安全及
    公共危險之所為，係犯刑法第二百七十七條第一項之傷害罪、第一百七十七條第
    一項之漏逸氣體致生公共危險罪及第三百零五條之恐嚇罪。其以一行為觸犯上開
    三罪名，係屬想像競合犯，應依刑法第五十五條之規定，從較重之傷害罪論處。
三、原審因依刑法第二百七十七條第一項、第一百七十七條第一項、第三百零五條、
    第五十五條、第四十一條第一項，罰金罰鍰提高標準條例第一條前段、第二條規
    定，並審酌被告犯罪後坦承部分犯行，態度良好，甚具悔意，告訴人受傷情形尚
    非嚴重等一切情狀，量處有期徒刑月，並諭知如易科罰金，以佰元折算壹日
    之折算標準。認事用法俱無不合，量刑亦稱妥適，檢察官上訴意旨循告訴人乙○○之請求，指摘原判決量刑過輕，不當，為無理由，應予駁回。
據上論結，應依刑事訴訟法第三百六十八條，判決如主文。
本案經檢察官朱文彬到庭執行職務。
中    華    民    國      九十      年       六       月      二十一    日
                              臺灣高等法院高雄分院刑事第一庭
                                  審判長法官  李春昌
                                        法官  鄭月霞
                                        法官  周賢銳
右正本證明與原本無異。
不得上訴。
                                      書記官  林明威
中    華    民    國      九十      年       六       月      二十六    日
附錄：本判決論罪科刑法條：
刑法第二百七十七條條第一項
傷害人之身體或健康者，處三年以下有期徒刑、拘役或一千元以罰金。
刑法第三百零五條：
以加害生命、身體、自由、名譽、財產之事，恐嚇他人致生危害於安全者，處二年以
下有期徒刑、拘役或三百元以下罰金。
刑法第一百七十七條第一項：
漏逸或間隔蒸氣、電氣、煤氣或其他氣體，致生公共危險者，處三年以下有期徒刑，
拘役或三百元以下罰金。
因而致人於死者，處無期徒刑或七年以上有期徒刑；致重傷者，處三年以上十年以下
有期徒刑。
                                                                        Ｋ


司法院資訊處製作；財團法人民間司法改革基金會備份。
